【裁判字號】    90,易,105
【裁判日期】    900711
【裁判案由】    竊盜
【裁判全文】
臺灣彰化地方法院刑事判決                            九十年度易字第一五號
    公  訴  人  臺灣彰化地方法院檢察署檢察官
    被      告  乙○○
    被      告  甲○○
右列被告因竊盜案件，經檢察官提起公訴 (八十九年度偵字第七六七二號)，本院判
決如左：
    主  文
甲○○、乙○○結夥三人以上、於夜間侵入住宅竊盜，未遂，甲○○處有期徒刑壹年
貳月，乙○○處有期徒刑陸月，乙○○如易科罰金，以參佰元折算壹日。
    事  實
一、甲○○前有五次竊盜、一次傷害及脫逃等犯罪記錄，現仍因違反懲治盜匪條例案
    件假釋付保護管束中，猶不知戒惕，復與乙○○、綽號「阿雄」之不詳真實姓名
    、年籍成年男子，共同基於意圖為自己不法所有之犯意聯絡，先於民國八十九年
    十月七日夜間至八日上午八時許前某時，見彰化縣和美鎮○○路○段二二六巷十
    四弄十一號丙○○之住宅兼工廠大門僅關上而未上鎖，有機可乘，遂潛入其內竊
    取丙○○所有之堆高機鑰匙一把，再於翌日（即同年十月九日）凌晨零時四十分
    許，一同接續持該把鑰匙至上址欲竊取丙○○所有之推高機，嗣為丙○○發覺報
    警當場查獲，當場逮獲乙○○，未能得逞，並在乙○○身上啟出上開鑰匙，始知
    上情。而甲○○及「阿雄」則趁隙逃逸。
二、案經被害人丙○○訴由彰化縣警察局和美分局報告臺灣彰化地方法院檢察署檢察
    官偵查起訴。
    理  由
一、訊據被告甲○○、乙○○固不否認有於上開時、地，為告訴人逮獲，並在乙○○
    身上啟出推高機鑰匙一把，乙○○並陳稱就逮時，甲○○曾以撿拾之日光燈管做
    勢要回擊告訴人之事實，惟其二人均矢口否認涉有右揭竊盜犯行，甲○○辯稱：
    該鑰匙係「阿雄」交與伊，阿雄說要去該處找朋友，伊等並未進入告訴人之工廠
    ，即為告訴人追打云云；乙○○則辯稱：係甲○○說要去找朋友，並把該把鑰匙
    交其保管，渠等係至該處找朋友，並未偷推高機云云。惟查：被告二人上開犯罪
    事實，業據告訴人丙○○指訴歷歷，核與證人即當時到場處理之員警林政宏結證
    查獲之經過，大致相符，復有在被告乙○○身上所啟獲告訴人所有之堆高機鑰匙
    一把扣案可資佐證，而告訴人與被告二人素不相識，應無誣攀被告之理；被告二
    人雖矢口否認前去竊取堆高機，然其等對堆高機鑰匙之來歷卻互推其責，甲○○
    稱：係「阿雄」說要去找朋友而將鑰匙交與伊，伊再交與乙○○云云，乙○○則
    稱：係乙○○說要去找朋友，並將鑰匙交與伊保管云云，二人之說詞顯相矛盾，
    自無從採為有利於其等之認定；且依被告等人係當日從告訴人工廠內跑出來而被
    發現、發現之時間為凌晨零時四十分許、其三人為警查獲時急於逃離現場，甲○○甚而持日光燈做勢反擊等等客觀情狀觀之，被告二人當時之反應顯有異常，其
    等既係於半夜前去訪友，大可正大光明地向告訴人及員警解釋清楚，並即請其朋
    友出面為其等解圍，又豈須急於逃跑，甚而持兇器做勢反擊？況員警在逮獲乙○○後，當場從其身上啟出該把推高機鑰匙，更見被告所辯，無非係為己卸責之詞
    ，不足採信。是被告二人前揭竊盜犯行洵堪認定，應依法予以論科。
二、核被告二人所為，係犯刑法第三百二十一條第二項、第一項第一款、第四款之加
    重竊盜未遂罪。公訴人未審酌被告係三人於夜間侵入住宅竊盜之事實，僅起訴其
    等同法第三百二十條第三項、第一項之普通竊盜罪，尚有未洽，惟此與本院認定
    之加重竊盜罪間，社會基本事實同一，是本院自得依法變更起訴法條，續予審理
    。被告二人與「阿雄」間就上開犯行，有犯意之聯絡及行為之分擔，皆為共同正
    犯。其等先竊取堆高機鑰匙，再著手竊取該部堆高機而未遂，其前竊取堆高機鑰
    匙之行為應係後著手竊取堆高機犯行之接續，不另論處。其等著手竊取堆高機而
    未遂，應依法減輕其刑。爰審酌被告二人犯罪之動機、目的、方法、手段、所得
    利益，被告甲○○前有五次竊盜及其他犯罪之記錄，品行不良，被告乙○○前未
    有犯罪記錄，品行尚稱良好，其等圖不勞而獲，恣取他人財物未遂，其等之心態
    及做法均值非議，而觀其等係結夥三人、選擇在深夜、人之應變能力最薄弱之時
    竊，其等之行為除造成被害人財物上之損失外，其行為潛在之危險性更難估量，
    所生危害難謂輕微，及其二人犯後不知悔悟而坦認犯行，犯後態度不佳等一切情
    狀，分別量處如主文所示之刑，乙○○部分並諭知易科罰金之折算標準，以示懲
    儆。
據上論斷，應依刑事訴訟法第二百九十九條第一項前段、第三百條、刑法第三百二十
一條第二項、第一項第一款、第四款、第二十六條前段、第四十一條第一項、罰金罰
鍰提高標準條例第二條，判決如主文。
本案經檢察官吳憲明到庭執行職務。
中      華      民      國      九十      年      七      月      十一  日
                                    臺灣彰化地方法院刑事第一庭
                                        法      官  葛  永  輝
右正本證明與原本無異
如不服本判決，應於判決送達後十日內向本院提出上訴狀( 須附繕本 )。
告訴人或被害人對於判決如有不服具備理由請求檢察官上訴者，其上訴期間之計算係
以檢察官收受判決正本之日期為準。
                                        法院書記官  謝  惠  雯
中      華      民      國      九十      年      七      月      十二  日
刑法第三百二十一條
犯竊盜罪而有左列情形之一者，處六月以上五年以下有期徒刑：
一、於夜間侵入住宅或有人居住之建築物、船艦或隱匿其內而犯之者。
二、毀越門扇、牆垣或其他安全設備而犯之者。
三、攜帶兇器而犯之者。
四、結夥三人以上而犯之者。
五、乘火災、水災或其他災害之際而犯之者。
六、在車站或埠頭而犯之者。
前項之未遂犯罰之。


司法院資訊處製作；財團法人民間司法改革基金會備份。
